臺灣高等法院刑事判決　　　　　　 94年度上更(二)字第314號
上　訴　人
即　被　告　甲○○
選任辯護人　金學坪律師
　　　　　　王令冠律師
上　訴　人
即　被　告　乙○○
上列上訴人因違反水土保持法案件，不服臺灣板橋地方法院88年
度訴字第207號，中華民國88年4月26日第一審判決（起訴案號：
臺灣板橋地方法院檢察署87年度偵字第24213號、第25516號），
提起上訴，經判決後由最高法院第2次發回更審，本院判決如下
：
    主  文
原判決關於甲○○、乙○○部分均撤銷。
甲○○未經主管機關許可，提供土地回填、堆置廢棄物，處有期
徒刑壹年肆月。
乙○○未依廢棄物清理法規定領有廢棄物清除許可文件，從事廢
棄物清除，處有期徒刑陸月，如易科罰金以參佰元折算壹日。
    事  實
甲○○係元記實業股份有限公司（下稱元記公司）負責人，而臺
北縣鶯歌鎮○○段大竹圍小段58-1、58-3地號土地，及同段54-1
地號土地均屬元記公司所有，甲○○原於民國81年間起，即陸續
沿58-1至58-3地號山坡地開挖、採取土石，供元記公司製造磚塊
之用，嗣上述3筆土地業經臺灣省政府依據水土保持法於85年3月
6日以85府農水字第12314號公告為山坡地。依法關於山坡地之開
發利用，採取土石、堆積土石、處理廢棄物或其他開挖整地，應
經調查規劃，惟甲○○並未依此程序辦理，且未向主管機關領有
廢棄物處理許可文件，自85年3月6日上開土地經公告為山坡地後
，仍繼續開挖、採取石，於85年4月間購得相連之54-1地號山坡
地後，甲○○再逐漸往上坡（54-1號土地）開挖，採取土石；而
58-1、58-3地號山坡地經連續開挖採取土石後，甲○○進而將上
開2筆土地供他人填倒、堆積土石、放置建築工地地下開掘之廢
土（詳如附圖所示）。乙○○與其不詳姓名之成年僱主及經判決
確定王運生未領有廢棄物清除許可文件，竟共同基於犯意之聯絡
，於87年10月31日13時許，由王運生在該山坡地上駕駛其所有之
挖土機，指揮乙○○駕駛車號ＦＨ-498號（登記為上煌交通公司
所有，實為僱用乙○○之不詳姓名人所有）營業大貨車，載運廢
棄土石傾倒在甲○○所提供之土地上，為警當場查獲，並扣得上
開挖土機及大貨車。同一時間，甲○○所僱用與之有犯意聯絡之
邱燕翔、陳正平、藍金益3人（業經判決確定），由邱燕翔操作
其所有之挖土機，亦在54-1地號山坡地上採取土石，陳正平、藍
金益分別駕駛ＧＪ-841號（登記為台安交通企業股份有限公司所
有，實為陳正平所有）、ＦＨ-697號（登記為東憶交通公司所有
，實為藍金益所有）大貨車，載運採取之土石供元記公司製造磚
塊之用，亦為警當場查獲，並扣得該挖土機一台，上開大貨車兩
台。上開3筆土地經採取土石、再堆積、傾倒土石等廢棄物，其
面積達1.2757公頃，致生山坡地之水、土壤或其他環境受污染，
及破壞地表、地下水源涵養等之水土流失。
    理  由
一、訊據上訴人即被告甲○○、乙○○2人均矢口否認有濫挖土
    石、任意傾倒廢土情事，被告甲○○辯稱：上開土地為元記
    公司窯業用地，為合法生產磚頭、瓦片之工廠，其除於賀伯
    颱風後，報備整地外，並無濫挖情事；元記公司自81年起即
    從他處載運原料土到磚窯廠製磚，僅於磚窯廠運作範圍內暫
    時堆放原料土，因上開土地係元記公司所有，並非他人土地
    ，與水土保持法第32條所定之構成要件不符云云。被告乙○
    ○辯稱：其係將製磚原料土送至元記公司，並非廢土云云。
    。經查：
(一)台北縣鶯歌鎮○○段大竹圍小段58-1、58-3、及54-1地號土
    地均為山坡地，有土地謄本可稽（見偵卷第104至107、152
    至156頁），皆為山坡地保育利用範圍，而水土保持法第3條
    第3款後段之山坡地範圍與山坡地保育利用條例之山坡地範
    圍相同，有台灣省政府公告、行政院85年1月13日台85農字
    第01335號函影本在卷可稽（報准函見87年度偵字第24213號
    偵查卷第130頁，該函表示，准台灣省政府報請將山坡地保
    育利用條例第3條規定劃定並報院核定公告之山坡地範圍，
    直接沿用為水土保持法第3條第3款後段之山坡地範圍，並辦
    理公告，復經台灣省政府依法於85年3月6日以85府農水字第
    12314號公告在案，見同卷第132頁；另參台北縣政府91年4
    月15日北府農山字第0910172116號函，見本院更（一）卷第
    39至41頁），故上開山坡地之開發、利用，應同時受山坡地
    保育利用條例及水土保持法之規範。再山坡地之採取土石、
    堆積土石、處理廢棄物或其他開挖整地，應先擬具水土保持
    計畫，送請主管機關核定，水土保持法第13條定有明文。前
    開土地從山下築一條20公尺山坡路到達山上，以便開挖，山
    上有土質較硬、黑，疑似陶土材料用土；山坡道路及開挖處
    ，均未做任何防護措施；本件土地上之開發，尚未經過核准
    ，其上堆置之廢土屬工業垃圾及建築廢土等情，業經臺灣板
    橋地方法院檢察署檢察官（見87年他字第1102號卷第9頁勘
    驗筆錄）、原審（見原審卷第71頁勘驗筆錄）、本院前審（
    上訴卷第115至125頁）分別會同台北縣農業局勘驗現場屬實
    （見原審卷第73、74頁），並有勘驗筆錄3份、台北縣樹林
    地政事務所複丈成果圖（見偵查卷第141至143、150、151頁
    、原審卷第78頁）、台北縣山坡地違規使用查報與取締案件
    機動會勘記錄各一份（見原審卷第74頁）、查獲照片多張（
    見偵卷第30至40頁）、車輛保管條（見偵卷第26至29、127
    頁）在卷可稽。被告甲○○亦坦承其所擬之水土保持計畫已
    送請主管機關核定中，但尚未核准；山上最高點凹下去之部
    分是風化石，其載40多台到磚窯場燒磚；以前查獲之土所製
    成之磚塊差不多已全部賣出去（見偵卷第76頁背面、本院上
    訴卷第118頁），足認被告甲○○亦知該處雖為窯業用地，
    但其開發使用，仍須依水土保持法之規定辦理，其未經主管
    機關核定，仍擅自開發、經營、利用該處之土石，並堆積土
    石與廢棄物，自屬違法。其所舉證人即鶯歌鎮公所建設課職
    員許戎凱，雖證稱：「87年10月底甲○○有打電話及本人來
    找過我，說過他的其中一塊土地部分因受賀伯颱風影響造成
    土石坍方，報備施工作擋土壩、避免土石流失這個情形，我
    說那不是我們的權責、我們管不了，我不知道他說的土地是
    哪一塊，我隔幾天在報紙上看到有這個情形，他有提到他的
    窯廠，我知道他的磚廠在哪邊」等語（本院上訴卷第158頁
    背面至第159頁，88年7月28日筆錄），仍不能證明被告甲○
    ○已報請主管機關核准，是不足為其有利之證明。
(二)被告甲○○在54-1地號山坡地採取土石，係供元記公司製造
    磚塊之用，業據前審共同被告邱燕翔、陳正平、藍金益等人
    在警詢、偵審中供述在卷，邱燕翔供稱：我開怪手挖風化土
    到大卡車上，是元記僱用我，共載了40多台（見偵卷第78頁
    ）；陳正平、藍金益均稱載了20台左右（見偵卷第78頁）。
    是本院前審於勘驗現場時，在54-1地號山坡地採取此地被開
    挖後掉落土塊之一小部分編號為送請鑑定結果，雖認定編
    號之廢土不適合製造磚塊，有台灣區磚瓦工業同業公會88
    年10月20日台區磚瓦工字第1082號函附卷可稽（見上訴卷
    第178頁），惟被告甲○○既已坦承未經核准開挖土石燒製
    磚塊出售，已如前述，則鑑定結果應僅係該取樣編號土塊
    之一小部分不適合製造磚塊之用而已，應不影響上開從54-1
    地號山坡地採取土石供元記公司製造磚塊用之事實。又被告
    甲○○、乙○○在58-1、58-3地號山坡地傾倒、堆積土石、
    廢棄物，亦據各該前審共同被告等人供述在卷，除甲○○之
    供詞已引述如前外，王運生供稱：所倒廢土取自板橋重慶路
    245巷32弄46號地下室廢土，是洪勝宏跟元記接洽後叫我去
    現場操作挖土機防止拖車傾倒廢土翻車（見偵卷第5至7頁）
    ；乙○○供稱：我是從板橋重慶路245巷內建築工地工頭叫
    我將地下室挖出的工程土方運到這裡傾倒，由王運生負責以
    怪手整理（見偵卷第13頁）。案外人徐運混亦證稱：老闆甲
    ○○叫我除草，再將泥土由怪手挖起作磚塊使用，我們工廠
    是將山坡開挖採集之土石用以燒磚，開挖之山坡窟窿在供人
    倒廢土、雜石（見偵卷第11頁反面），並有上開台灣區磚瓦
    工業同業公會函可資佐證（本院上訴卷第178頁）。且上開
    土上所堆置之廢土屬工業垃圾及建築廢土等情，業經臺灣板
    橋地方法院檢察署勘驗屬實（見同上勘驗筆錄），是被告甲
    ○○有提供上開土地供人堆倒廢棄物之事實足堪認定。又被
    告乙○○，為職業砂石車司機，應知未依廢棄物清理法第41
    條規定領有廢棄物處理許可證或核備文件，亦未經主管機關
    許可，不得傾倒廢土，是其辯稱僅係傾載運製磚原料云云，
    並不足採。
(四)按廢棄物清理法第39條規定：事業廢棄物之再利用，應依中
    央目的事業主管機關規定辦理，不受第28條、第41條之限制
    。前項再利用之事業廢棄物種類、數量、許可、許可期限、
    廢止、紀錄、申報及其他應遵行事項之管理辦法，由中央目
    的事業主管機關會商中央主管機關、再利用用途目的事業主
    管機關定之。而依上開規定訂定之營建事業廢棄物再利用管
    理辦法第2條第2款規定：再利用：指事業將其事業廢棄物自
    行或送往再利用機構作為原料、添加物、材料、燃料、工程
    填料、土地改良或經本部認定之用途行為。同辦法第5條規
    定：事業及再利用機構依本辦法進行事業棄物之清運及再利
    用者，應將其日期種類、名稱、數量、用途、事業、再利用
    機構、再利用方式、及處置證明，作成紀錄妥善保存3年以
    上，留供查核。前項紀錄之申報，其屬中央主管機關公告應
    以網路傳輸方式申報之事業及再利用機構，依本法31條第1
    項第2款相關規定辦理。復按建築廢棄物係指營建或拆除建
    築物或其他工程所產生之廢棄物；其清除方法，由直轄市或
    縣（市）主管機關另定之此參照事業廢棄物貯存清除處理方
    法及設施標準第2條第1項第6款、第21條分別定有明文。依
    據內政部90年10月19日台90內營字第9014714號函頒修正之
    「營建剩餘土石方處理方案」，其中貳、適用範圍：本方案
    所指營建剩餘土石方之種類，包括建築工程、公共工程及建
    築物拆除工程施工所產生之剩餘泥、土、砂、石、磚、瓦、
    混凝土塊；惟不包括施工所附帶產生之金屬屑、玻璃碎片、
    塑膠類、木屑、竹片、紙屑、瀝青等廢棄物。同方案參、剩
    餘土石方處理方針，一、建築工程剩餘土石方處理：．．．
    建築工程及建築物拆除工程，應由起造人或使用人於工地實
    際產出剩餘土石方前，將擬送往之合法收容處理場所之地址
    及名稱報主管建築機關備查後，據以核發土石方流向證明文
    件；其有違規棄置剩餘土石方及廢棄物者，應依廢棄物清理
    法相關規定追究責任與處分。清運業者應先核對剩餘土石方
    內容及運送土石方流向證明文件後，運往指定之場所處理，
    並將證明副聯回報承造人送請各該工程主管機關查核。．．
    ．二、公共工程剩餘土石方處理：重大公共工程建設挖填土
    石方應力求平衡，如有剩餘土石方應有收容處理計畫，並應
    納入工程施工管理，由工程主辦機關負責督導承包商對剩餘
    土石方之處理，並逕送處理資料知會當地之地方政府備查。
    工程主辦機關應負責自行規劃設置、審查核准、啟用經營土
    資場或嚴格要求承包廠商覓妥合法收容處理場所，承包廠商
    應於工地實際產出剩餘土石方前，將擬送往之合法收容處理
    場所之地址及名稱報工程主辦機關備查後，據以核發土石方
    流向證明文件，並於投標文件及工程契約書中載明環保項目
    ；其有違規棄置剩餘土石方及廢棄物者，應依契約及廢棄物
    清理法相關規定，嚴格執行追究責任與處分。．．．．。職
    是，建築工程、公共工程及建築物拆除工程施工所產生之剩
    餘土石方，係屬建築廢棄物中之一般事業廢棄物，其雖可供
    回收、分類、加工、轉運、處理、再生利用，惟清運處理業
    者須依上開「營建剩餘土石方處理方案」之規定，將該剩餘
    土石方運往指定之土資場處理，始不以廢棄物認定之，如清
    運業者未依前揭規定辦理而將剩餘土石方隨意棄置，致污染
    環境者，未依規定領有廢棄物清除許可文件，從事廢棄物之
    清除處理，仍屬違反「廢棄物清理法」之行為。查本件被告
    乙○○自承其所傾倒之廢土，係其在板橋市○○路245項一
    處建築工地所挖出之地下工程土方，而由工頭叫他載到鶯歌
    傾倒等語（偵卷第13頁），而非至合法之土資場傾倒，且亦
    無法提出合法之清除證明文件，是其傾倒廢土顯與上開「營
    建剩餘土石方處理方案」所規定相違，其所傾倒之廢土，即
    屬廢棄物，否則如認廢土係可供利用之資源，可不依相關規
    定傾倒，顯與廢棄物清理法第1條為有效清除、處理廢棄物
    ，改善環境衛生，維護國民健康之立法目的相違。再依最高
    法院93年度台上字第2401號判決要旨：修正前廢棄物清理法
    第22條第2項第4款規定：「未依第20條規定領有廢棄物清除
    、處理許可證或核備文件，從事廢棄物貯存、清除、處理」
    及「未依廢棄物許可證或核備文件內容貯存、清除、處理廢
    棄物」。而廢棄物之處理過程，含貯存（指事業廢棄物於清
    除、處理前，放置於特定地或貯存容器、設施內之行為）、
    清除（指事業廢棄物之收集、運輸行為）及處理（包括中間
    處理：即最終處置前，以物理、化學、生物、熱處理或其他
    處理方法，改變其物理、化學、生物特性或成分，達成分離
    、減積、去毒、固化或安定）之行為；最終處置：指衛生掩
    埋、封閉掩埋、安定掩埋或海洋棄置事業廢棄物之行為；再
    利用：指事業機構產生之事業廢棄物自行販賣、轉讓或委託
    作為原料、材料、填土或其他經中央主管機關認定之用途行
    為）三種過程。」本件被告乙○○受前審共同被告王運生指
    揮，自台北縣板橋市○○路245巷工地搬運營建事業廢棄物
    ，運送至台北縣鶯歌鎮○○街258巷8號元記窯業磚場後方之
    山坡地傾倒，已有運輸營建事業廢棄物之行為，依上開最高
    法院判決要旨，其行為係屬清除廢棄物之行為。綜上所述，
    被告甲○○未經主管機關許可，提供土地回填、堆置廢棄物
    ；被告乙○○未依廢棄物清理法規定領有廢棄物清除許可文
    件，從事廢棄物清除之犯行，均堪認定。
(五)又上開54-1、58-1、58-3地號山坡地，均未作任何如擋土牆
    等防護措施，有造成沖蝕、塌方之虞，隨意堆置廢土，未加
    設防止沖刷及排水設施，已對鄰地造成影響，亦有台北縣政
    府前開會勘記錄在卷可查，並有破壞地表或地下水源涵養之
    水土流失情形，亦有台北縣政府農業局水土保持課承辦人蔡
    瑞格之供述可證（見本院上訴卷第133頁，88年7月21日筆錄
    ），且有行政院農業委員會85年11月4日農林字第8515256
    0Ａ號函附卷可稽（見偵卷第131頁）。此外有挖土機2台、
    大貨車5台扣案可憑，被告甲○○之行為，顯有水土保持法
    施行細則第35條第2款「破壞地表或地下水源涵養」、第3款
    「水、土壤或其他環境受污染」之水土流失情形。綜上，本
    件被告甲○○未先擬具水土保持計畫送請主管機關核定，亦
    未實施水土保持之處理與維護，即於前開山坡地從事開挖及
    堆積土石之使用行為，致生水土流失，事證明確。被告甲○
    ○辯稱均係為製磚所為云云，係卸責之詞，不足採信，其此
    部分犯行亦堪以認定。
三、
（一）被告甲○○部分：
      按公、私有土地之經營或使用，依水土保持法應實施水土
      保持處理與維護者，該土地之經營人、使用人或所有人，
      為該法所稱之水土保持義務人，水土保持法第4條規定甚
      明。次按於山坡地區內從事堆積土石之使用行為，應經調
      查規劃，依水土保持技術規範實施水土保持之處理與維護
      ；於山坡地區內從事堆積土石之使用行為之水土保持義務
      人，應先擬具水土保持計畫，送請主管機關核定，亦為同
      法第8條第1項第5款、第13條第1項前段所明定。被告甲○
      ○係元記公司負責人，為水土保持義務人，然其未先擬具
      水土保持計畫送請主管機關核定，亦未實施水土保持之處
      理與維護，即於前開山坡地從事堆積土石之使用行為，致
      生水土流失，核其所為係犯水土保持法第33條第3項之罪
      及山坡地保育利用條例第35條第3項前段之罪，因水土保
      持法為山坡地保育利用條例之特別規定（最高法院91年台
      上字第4848、93年度台上字第3380號判決意旨參照），依
      法規競合之法理，僅論以水土保持法第33條第3項之罪（
      山坡地保育利用條例第35條雖於87年1月7日修正公布，惟
      本件行為已論以水土保持法之罪，故毋庸作新舊法比較）
      。又被告甲○○未經主管機關許可，提供土地回填、堆置
      廢棄物，係犯廢棄物清理法第46條第1項第3款之未經主管
      機關許可，提供土地回填、堆置廢棄物罪。按廢棄物清理
      法，已於90年10月24日修正公布施行，其第46條規定之刑
      度為「一年以上五年以下有期徒刑，得併科新臺幣三百萬
      元以下罰金，而89年4月3日修正施行之第22條（即現行之
      第46條）其刑度為「一年以上五年以下有期徒刑，得併科
      一百萬元以下罰金」，刑度相同，僅新舊法條適用之差異
      ，爰適用修正後之第46條，併此敘明。被告甲○○接續犯
      上開犯罪行為，係侵害一環境保護之社會法益，僅論以一
      罪。被告甲○○與邱燕翔、陳正平、藍金益等人間就87年
      10月31日之行為，均分別有犯意聯絡及行為分擔，皆為共
      同正犯。被告甲○○所犯上開水土保持法、廢棄物清理法
      之犯行有方法、目的之牽連關係，應從重論以未經主管機
      關許可，提供土地回填、堆置廢棄物罪。檢察官雖就此部
      分犯行雖漏法條，惟其犯罪事實業已敘及，本院自得併予
      審理。至檢察官起訴被告自81年間至85年3月5日止之犯行
      部分，因此時上開土地尚未公告為山坡地，自無違法之可
      言，惟因此部分與起訴部分為實質上一罪之關係，故不另
      為無罪之諭知。
（二）被告乙○○部分：
      核被告乙○○所為，係犯廢棄物清理法第46條第1項第4款
      之擅自從事廢棄物清除罪。被告乙○○與不詳姓名之僱主
      及王運生之間，有犯意聯絡及行為分擔，皆為共同正犯。
      檢察官就被告乙○○違反廢棄物清理法犯行漏論起訴法條
      ，惟其犯罪事實業已敘及，本院自得併予審理。而檢察官
      雖認被告乙○○另有犯水土保持法之犯行，惟被告乙○○
      僅被查獲有一次在上開土地傾倒廢土之行為，其行為顯不
      足以有造成土石流失之情形，且其係受雇他人，由王明海
      指揮，並未與被告甲○○有犯意聯絡，自不得與被告甲○
      ○論以共犯，是該部分犯行應不為無罪之諭知。爰審酌被
      告乙○○係受僱從事本件載運廢土之工作，衡其犯罪情狀
      及僅載運1次，足認其犯罪情狀縱宣告法定最低度刑，猶
      嫌過重，情輕法重，情狀尚堪憫恕，依刑法第59條之規定
      減輕其刑。
四、原審據論論罪科刑固非無見，惟查：（一）原判決認被告甲
    ○○自81年間起，連續在山坡地開挖、採取土石，供元記公
    司製造磚塊之用，而論處水土保持法第32條第1項之罪名。
    然水土保持法係於83年5月27日公布施行，甲○○在83年5月
    27 日前，自無違反水土保持法規定之可言。（二）上開土
    地係經台灣省政府於85年3月6日以85府農水字第12314號公
    告，為水土保持法第3條第3款後段之山坡地範圍，是在公告
    前，被告甲○○於上開山坡地之開挖、採取土石等行為，即
    非違反水土保持法之禁制規範，原判決認甲○○在水土保持
    法公布施行後至台灣省政府公告前揭山坡地為水土保持法第
    3 條第3款後段之山坡地範圍前，亦犯有水土保持法第32條
    第1項之罪，顯有適用法則不當之違法。（三）水土保持法
    第32條第1項前段係以「在公有或私人山坡地或國、公有林
    區或他人私有林區內未經同意擅自墾殖、占用或從事該法第
    8 條第1項第2款至第5款之開發、經營或使用，致生水土流
    失或毀損水土保持之處理與維護設施」為構成要件，含有竊
    佔罪之性質；故該罪名之成立，應以在公有或私人山坡地或
    國、公有林區或他人私有林區內，未經同意擅自墾殖、占用
    或從事該法第8條第1項第2款至第5款之開發、經營或使用為
    限，若係在自己所有之山坡地內為前述行為，即無成立上開
    罪名之餘地。本件山坡地係元記公司所有，被告甲○○為元
    記公司負責人，則其在上開山坡地之開發利用，茍有未依規
    定之行為，亦屬有無違反水土保持法第12條、第13條規定，
    得否依該法第33條第3項處罰之問題，尚難遽以該法第32條
    第1項論處罪刑。原判決遽認被告甲○○及被告乙○○共犯
    水土保持法第32條第1項之罪，亦屬違誤。（四）被告二人
    違反廢棄物清理法之規定之犯行，原審未併予審酌，亦有未
    洽。被告上訴否認犯罪，雖均無可取，惟原判決既有上述可
    議之處，自應由本院將原判決關於被告甲○○、乙○○部分
    予以撤銷改判。爰審酌被告甲○○為經營磚窯廠破壞水土保
    持行為長達數年，被告乙○○犯罪時間僅1日，其等犯罪致
    生水土保持之損害程度及其等品性、生活狀況、智識程度，
    及犯罪後態度等一切情狀，分別各量處被告甲○○有期徒刑
    1年4月，被告乙○○有期徒刑6月。被告乙○○行為後，刑
    法第41條及刑法施行法第3條之1，業經立法院於90年1月4日
    修正，並經總統於90年1月10日公布，於90年1月12日生效，
    修正內容將得易科罰金之適用範圍擴大為最重本刑5年以下
    有期徒刑之罪，經比較新舊法，以新法有利於被告乙○○，
    就其所處之刑併諭知易科罰金之折算標準。扣案之挖土機2
    台、ＦＨ－498號、ＧＪ－841號、ＦＨ－697號大貨車，為
    一般建築工程及載運物品常用之機具車輛，於客觀上既非專
    供處理廢棄物所用，偶以之處理廢棄物，其犯罪情節尚屬輕
    微，且非違禁物，尚無宣告沒收之必要，併此敘明。
據上論斷，應依刑事訴訟法第369條第1項前段、第364條、第299
條第1項前段、廢棄物清理法第46條第1項第3款、第4款、水土保
持法第33條第3項前段、刑法第2條第1項前段、第11條前段、第
28條、第59條、第41條第1項、罰金罰鍰提高標準條例第2條，判
決如主文。
本案經檢察官柯麗鈴到庭執行職務。
中　　華　　民　　國　　94　　年　　12　　月　　23　　日
　　　　　　　　　刑事第十六庭  審判長法　官  曾德水
　　　　　　　　　　　　　　　　　　  法　官  杜惠錦
　　　　　　　　　　　　　　　　　　  法　官  廖紋妤
以上正本證明與原本無異。
如不服本判決，應於收受送達後十日內向本院提出上訴書狀，其
未敘述上訴之理由者並得於提起上訴後十日內向本院補提理由書
（均須按他造當事人之人數附繕本）。
                                      書記官  王增華
中　　華　　民　　國　　94　　年　　12　　月　　28　　日
附錄：本案論罪科刑法條全文
水土保持法第33條
有下列情形之一者，處新台幣六萬元以上三十萬元以下罰鍰：
一、違反第八條第一項規定未依水土保持技術規範實施水土保持
    之處理與維護，或違反第二十二條第一項，未在規定期限內
    改正或實施仍不合水土保持技術規範者。
二、違反第十二條至第十四條規定之一，未先擬具水土保持計畫
    或未依核定計畫實施水土保持之處理與維護者，或違反第二
    十三條規定，未在規定期限內改正或實施仍不合水土保持技
    術規範者。
前項各款情形之一，經繼續限期改正而不改正者或實施仍不合水
土保持技術規範者，按次分別處罰，至改正為止，並令其停工，
得沒入其設施及所使用之機具，強制拆除及清除其工作物，所需
費用，由經營人、使用人或所有人負擔。
第一項第二款情形，致生水土流失或毀損水土保持之處理與維護
設施者，處六月以上五年以下有期徒刑，得併科新台幣六十萬元
以下罰金；因而致人於死者，處三年以上十年以下有期徒刑，得
併科新台幣八十萬元罰金；致重傷者，處一年以上七年以下有期
徒刑，得併科新台幣六十萬元以下罰金。
廢棄物清理法第46條第1項第3款、第4款
有下列情形之一者，處一年以上五年以下有期徒刑，得併科新臺
幣三百萬元以下罰金：
三  未經主管機關許可，提供土地回填、堆置廢棄物。
四  未依第41條第1項規定領有廢棄物清除、處理許可文件，
    從事廢棄物貯存、清除、處理，或未依廢棄物清除、處理許
    可文件內容貯存、清除、處理廢棄物。
